【裁判字號】    95,上重更(三),2
【裁判日期】    950406
【裁判案由】    違反毒品危害防制條例
【裁判全文】
臺灣高等法院花蓮分院刑事判決     95年度上重更(三)字第2號
上  訴  人  丁○○
                    現於臺灣花蓮看守所
選任辯護人  魏辰州律師
上  訴  人  乙○○
                    現於臺灣花蓮看守所
指定辯護人  蕭昌輝律師
上列上訴人即被告等因違反毒品危害防制條例案件，不服臺灣臺
東地方法院93年度訴字第4號，中華民國93年7月5日第一審判決
（起訴案號：臺灣臺東地方法院檢察署92年度偵字第1495、1512
號），提起上訴，經最高法院3次發回更審，本院更為判決如下
：
    主  文
原判決關於丁○○、乙○○販賣毒品部分撤銷。
丁○○連續販賣第一級毒品，累犯，處無期徒刑，褫奪公權終身
；沒收物如附表三所示。
乙○○連續販賣第一級毒品，處無期徒刑，褫奪公權終身；沒收
物如附表四所示。
    事  實
一、丁○○前因違反肅清煙毒條例等案件，經臺灣花蓮地方法院
    於民國（下同）82年4月22日判處應執行有期徒刑4年6月確
    定，於87年5月3日假釋縮刑期滿，執行完畢。
二、丁○○（綽號「貓仔」）猶不知悔改，竟基於販賣第一級毒
    品海洛因營利之概括犯意，自91年11月5日起，至92年6月3
    日止，以行動電話與其上手毒販丙○○（另案審理）連絡約
    定交易毒品之數量及價格後，丁○○即依約將購買毒品之價
    金匯入丙○○不知情妻子游淑萍所開立之帳戶內，再由丙○○將毒品送至丁○○位於花蓮市國福里國福30之10號住處之
    方式，多次向其上手毒販丙○○購入第一級毒品海洛因（購
    買之次數、時間、地點、數量及價金詳如附表一所示）。丁○○購得海洛因後，除供自己施用（施用毒品部分另由檢察
    官聲請觀察勒戒並強制戒治後，於93年2月23日停止戒治）
    外，自92年4月初某日起至同年6月初某日止，先後5次，在
    花蓮市○○路618號3樓乙○○住處，分別以每半兩新台幣（
    下同）7萬元、7萬5千元、8萬元等不同之價格，出售予乙○○，販賣所得合計為37萬5千元。
三、乙○○於向丁○○購入上開第一級毒品海洛因後，除供己施
    用外，復基於販賣第一級毒品海洛因營利之概括犯意，先以
    其所有之行動電話連絡後，自92年4月4日起，至同年6月初
    某日止，在其位於花蓮市○○路618號3樓住處，以每次每1
    小包（淨重0.2公克）1千元之代價，販賣海洛因予賴宏忠（
    在偵查中冒用「張銘杰」名義應訊）7次；於92年5月間，以
    同樣方式、價格、數量販賣海洛因予李慶和2次，前後9次販
    賣毒品所得合計9千元（販賣之對象、次數、時間、數量及
    價金詳如附表二所示）。
四、嗣於92年6月3日22時35分許，為警在乙○○位於花蓮市○○
    路618號3樓住處，先查獲向乙○○購買第一級毒品海洛因之
    賴宏忠（以張銘杰之名義應訊）與李慶和，並於同日23時許
    ，查獲事後到該處，欲向乙○○拿取約定購買海洛因費用之
    丁○○，並為警當場扣得乙○○所有之第一級毒品海洛因（
    含袋重22.57公克，淨重19.49公克）、供販賣毒品用之夾鍊
    袋1大包、肆號及捌號之空夾鍊袋2小包（肆號裝較好之海洛
    因、捌號裝品質較差之海洛因）、帳冊1本、天秤磅秤1台、
    電子磅秤1台及預供販賣毒品之現金8萬元（共扣得9萬4千元
    ，其中8萬元係乙○○預備向丁○○購買毒品以供轉賣之用
    ，另1萬4千元並無證據供犯罪或預備犯罪之用、使用過夾鍊
    袋、吸食器、注射針筒、橡皮、行動電話等均非本件證明犯
    罪所用之物）；又於丁○○所駕駛之MT─1078號自小客車上
    扣得其所有供販賣毒品所用之電子磅秤1台。
五、案經臺東縣警察局臺東分局報請臺灣臺東地方法院檢察署檢
    察官偵查起訴。
    理  由
壹、程序部分：
一、證據能力─
（一）按被告以外之人於檢察事務官、司法警察官或司法警察調
      查中所為之陳述，與審判中不符時，其先前之陳述具有較
      可信之特別情況，且為證明犯罪事實存否所必要者，得為
      證據，刑事訴訟法第159條之2定有明文。故被告以外之人
      於警詢供述之內容，若事涉是否構成犯罪之事實，即係證
      明犯罪事實存否所必要，再加以其當時之陳述是否具有較
      可信之特別情況，而為判斷是否具有證據能力。而所謂「
      較可信之特別情況」係指先前陳述之背景具有特別情況，
      較審判中之陳述為可信時，即例外地賦予證據能力。至於
      是否先前陳述之背景較具有特別情況，則需斟酌個案不同
      之情形具體認定之，應依據陳述人於警詢及法院審理所為
      陳述時之「外部情況」，是否具有可信性，即必須綜合陳
      述人之觀察、記憶、表達是否正確，及有無虛偽陳述之動
      機等加以綜合判斷而為認定。
（二）以下即依上開標準，就爭執之證據能力分述如下：
（１）證人賴宏忠（以「張銘杰」名義應訊）於警詢時供稱：伊
      所施用之第一級毒品海洛因均是向乙○○購得，每次1千
      元買1 小包，共買7、8次等語（見92年6月4日警詢筆錄）
      ；於原審及本院前審則證稱：沒有跟乙○○買過海洛因等
      語（見本院上訴卷第166頁、一審卷93年月14日審判筆錄
      ）。其於警詢時之供述與審判中不符，且依證人賴宏忠於
      警詢供述之內容，事涉被告乙○○是否確有販賣海洛因之
      事實，即係證明本件犯罪事實存否所必要，故證人賴宏忠
      於警詢之供述是否得認係傳聞證據之例外，端視其當時之
      陳述是否具有較可信之特別情況。經查，證人賴宏忠係於
      警員至被告乙○○位於花蓮市○○路618號3樓租屋處查獲
      毒品時在場，且隨後立即應訊製作筆錄，故證人賴宏忠在
      警局陳述時，較無時間或動機自行或與他人商量編造與事
      實不符之陳述，且記憶猶新，不致發生一般傳聞證據中證
      人記憶瑕疵之風險，較之嗣後於法院審判時，已時隔甚久
      ，並在外與他人接觸，其證詞有受污染之虞，故其於警詢
      之供述應具有較可信之額外保證。況本件證人賴宏忠既有
      施用毒品之前科，有臺灣高等法院被告全國前案紀錄表在
      卷可資參照，在此一客觀背景下，其有關毒品來源之陳述
      ，自具有較可信之特別情況，應例外的具有證據能力。
（２）證人李慶和於警詢時供稱：伊所施用之第一級毒品海洛因
      均是向乙○○購得，伊只向乙○○購買1、2次，每次均打
      乙○○0000000000號行動電話聯絡，均在乙○○花蓮市○○路618號3樓租屋處交易，每次均以1千元代價購得1小包
      海洛因，今天去找乙○○是要向其購買解藥等語（見92年
      6月4日警詢筆錄）；於原審則證稱：乙○○沒有在賣海洛
      因，伊有叫乙○○幫忙調過2次，但乙○○都沒有跟伊拿
      錢，而是拿其剩下的一點點海洛因給伊等語（見一審93年
      6月14日審判筆錄）。其於警詢時之供述亦與審判中不符
      ，且其供述之內容，關乎被告乙○○是否確有販賣海洛因
      之事實，為證明本件犯罪事實存否所必要，是證人李慶和
      於警詢時之供述是否得例外地作為證據使用，關鍵亦在於
      是否具有較可信之特別情況。經審酌證人李慶和於警方至
      被告乙○○位於花蓮市○○路618號3樓租屋處查獲毒品時
      到場，經逮捕後立即應訊製作筆錄，故其在警局陳述時，
      亦應較無時間或動機去編造與事實不符之陳述，且記憶猶
      新，不致發生一般傳聞證據中證人記憶瑕疵之風險，較之
      嗣後於法院審判時，因已時隔甚久，故其陳述可能較偏離
      事實，故其於警詢時之供述，應具有較可信之額外保證。
      況本件證人李慶和亦有施用毒品之前科，有臺灣高等法院
      被告全國前案紀錄表在卷可資參照，在此一客觀背景下，
      其有關毒品來源之陳述，自具有較可信之特別情況，應例
      外的具有證據能力。
（三）另販毒上手丙○○於臺灣花蓮地方法院檢察署92年度偵字
      第1713號案件偵查中供稱：伊有賣毒品給「貓仔」丁○○
      ，每次賣最少1錢，最多2兩，1錢大概是1萬多元，2兩大
      概是22萬多元等語（見92年度偵字第1713號偵查卷影本第
      45至47頁），證人丙○○此部分審判外之陳述，並無顯不
      可信之情況，依刑事訴訟法第159條之1第2項之規定，得
      為證據。
二、至被告乙○○辯稱之：其偵查中之自白係因毒癮發作，遭檢
    察官誘導訊問云云。惟經原審勘驗92年6月4日被告乙○○偵
    訊錄音帶結果：被告乙○○在答話過程中，答話都很清楚，
    檢察官並未提示其「5、6次」或其它暗示或誘導情形。被告
    乙○○在訊問過程中曾表示不舒服，有打哈欠、流鼻涕的聲
    音，檢察官有請其坐下休息後再行訊問。訊問內容與筆錄大
    致相同，與被告乙○○答話內容相符（見一審93年6月14日
    審判筆錄第236、237頁）。足證被告乙○○於檢察官訊問之
    時雖有毒癮發作之情事，但其應答意旨明確，且無誘導或其
    他不正訊問之情形，堪認上開自白之具有任意性，依法得為
    本案之證據。
三、被告乙○○辯稱張銘杰於警詢、偵查中係冒名應訊，故其證
    詞不可採云云。參以被告乙○○於偵查中於檢察官訊問 (你
    跟蔡義明、李慶和、張銘杰有無仇恨、糾紛？）時，答稱與
    張銘杰是好朋友等語（見92偵1512號卷，第9頁），並於告
    知張銘杰說被告乙○○有賣海洛因給他們時，亦答稱：張銘
    杰來跟我調貨，我就賣他們一些，1次1千元，含袋子只能賣
    到0. 4公克（實重0.2公克），賣予張銘杰次數與李慶和相
    同等語（見上開偵卷第10頁），顯然被告於警詢時，經告知
    冒張銘杰之名應訊之證人賴宏忠之指述時，已清楚知悉係何
    人指證伊販賣毒品，該人不論其平日如何稱呼，或被告乙○○明知其以不實姓名應訊，被告乙○○均不得諉為不知其供
    述之內容，故上開於警詢時指述人，確係指認被告乙○○販
    賣毒品或交付毒品之人，其所為之證述當得以採信，自無以
    日後經警查悉，當時指證被告之人係經冒名者，即認該證人
    於警詢時之證述無證據能力甚明。
四、搜索程序─被告乙○○辯稱未經合法程序搜索云云，惟經查
    ，被告乙○○於偵查中，經檢察官訊問是否同意警方搜索，
    並提示搜索扣押筆錄時，答稱是（見92偵第1512號卷第10、
    11 頁），且被告乙○○並未提出當時之搜索違反其意願，
    故本件之搜索程序並無不當，因搜索而取得之證據，並無證
    據能力上之瑕疵，並予敘明。而被告丁○○係於92年6月3日
    23時，在花蓮市○○路618號經警緊急拘提到案，臺東縣警
    察局臺東分局並於92年6月4日依刑事訴訟法第88條之1第1項
    第4款之規定申請臺灣臺東地方法院檢察署檢察官補發拘票
   （92偵字第1512號卷，第1、2頁），故其拘提、逮捕及搜索
    過程並無不法，故所取得之證據具有證據能力。
貳、認定犯罪事實所憑證據及理由：
一、被告丁○○部分─
（一）被告丁○○坦承其確有向丙○○購入如附表一所示之海洛
      因（見92年11月10日偵訊筆錄、一審卷第251頁、本院更
      (二)卷第83頁），核與丙○○於臺灣花蓮地方法院檢察署
          92年度偵字第1713號案件偵查中明確供稱之：伊有賣
          毒品給「貓仔」丁○○，每次賣最少1錢，最多2兩，
          1錢大概是1萬多元，2兩大概是22萬多元等語（見92
          年度偵字第1713號偵查卷影本第45至47頁）大致相符
          。
（二）卷附郵政匯款單影本16紙，並經整理為附表一所示之購毒
      匯款紀綠，亦核與被告丁○○及丙○○之供述大致相符。
（三）被告丁○○於偵查中自承：「其海洛因係向台中阿義拿的
      ，其侄子乙○○來要就給，平常都給18.5公克（約半兩）
      ，約自半年前開始，給過很多次，最後1次為查獲前1星期
      六 (即92年5月31日)，有時只給幾錢，大部分是半兩，有
      時7萬，有時7萬5千元，有時8萬元，給貨之後再去乙○○
      家拿錢、且每3、4天會問還有沒有貨，有時乙○○會打電
      話向伊調貨」、並供稱共幫乙○○調了5、6次貨等語（見
      92年度偵字第1512號卷，92年6月4日筆錄，第6、7頁）。
      依被告丁○○於偵查中之供述，其確約3至4日即交付數量
      約半兩之海洛因予被告乙○○，雖依其供述之交付時間、
      次數，被告丁○○當不僅只交付被告乙○○5、6次海洛因
      ，惟參以罪疑為輕之理念，以被告丁○○坦承最低交付毒
      品之次數5次，為計算被告丁○○交付海洛因毒品予被告
      乙○○之次數。故被告丁○○確係供應被告乙○○海洛因
      毒品之人，且依被告丁○○之供述，其3、4日即詢問被告
      乙○○是否需海洛因，此亦核與上、下手毒販之連絡形態
      相符，與叔姪間僅單純供應毒品施用或合資購買之情況顯
      然不同，按之常理，豈有可能無事而於長達數月間，每3
      、4日即詢問1次是否要買海洛因？此明顯與販賣之行為情
      狀相符。
（四）查獲當日在被告丁○○所駕駛之自小客車上扣得供販賣毒
      品所用之電子磅秤1台，此電子磅秤並係供秤毒品重量之
      用，故亦足證被告丁○○確有販賣第一級毒品海洛因之犯
      行。
（五）共同被告乙○○於偵查中自承：「（問：你跟丁○○調過
      幾次〈海洛因〉？）5、6次。是4月開始調的，最近1次是
      6月1、2日，每次半兩，我打電話給他，他會把海洛因送
      到家裡，我付現金給他。今天他來跟我拿8萬元，他叫我
      先給他，我就給他了，我想他可能要去台中買海洛因，因
      為他剛好拿的就是8萬元整數。」等語（見92年度偵第
      1495號卷92年6月4日偵訊筆錄），與被告丁○○上開供述
      大致符合。被告丁○○在原審亦坦承：乙○○向其調貨，
      每次重量均為半兩等情不諱。雖被告2人於原審均辯稱調
      貨次數僅2次，然渠等就其等於偵查中有如上陳述並不否
      認，堪認渠等辯稱調貨次數僅2次云云，僅係避重就輕之
      詞。綜上所述，被告丁○○確有5次交付海洛因（每次半
      兩）予被告乙○○，而由被告乙○○交付價金之事實。雖
      原審再度訊問被告明確之次數（5次或6次），被告2人均
      稱已經不記得（見本院更 (二)卷第81頁），爰從嚴認定
      次數為5次。
（六）又參照證人丙○○上揭證詞，可知其出售予丁○○海洛因
      之價格為「2兩大概是22萬多元」，折算半兩僅5萬餘元，
      而被告丁○○對證人丙○○於其案件中所供述販賣毒品價
      格亦承認，而被告丁○○復坦承其向乙○○收取之價金為
      「海洛因半兩，有時7萬，有時7萬5千元，有時8萬元」，
      已如前述，顯見被告丁○○販入與售出海洛因之間，確實
      存有相當之價差，堪認被告丁○○確是基於營利之意圖而
      販賣第一級毒品海洛因予被告乙○○。
（七）茲依被告丁○○所供述3種販賣價格（每半兩7萬、7萬5千
      元、8萬元）之平均價格7萬5千元及販賣5次計算，認定被
      告丁○○販賣海洛因所得金額為37萬5千元（75,000×5＝
      37,5000）。
（八）則被告丁○○販賣5次海洛因予被告乙○○之犯行，事證
      明確，堪予認定。
二、被告乙○○部分：
（一）被告乙○○自92年4月初起至同年6月初止，5次自丁○○
      處購入第一級毒品海洛因之事實，引用上揭被告丁○○部
      分之理由及證據。足以證明被告乙○○確以上揭價格向被
      告丁○○購買海洛因。
（二）又被告乙○○於偵查中供稱：「（問：李慶和、張銘杰（
      即賴宏忠）說你有賣海洛因給他們？）他們有叫我幫他們
      調過貨1、2次。我幫李慶和調過2次，時間是在前2天，就
      是5月底。我是跟他向丁○○調的，我1次調半兩，我給丁○○8 萬元。這半兩的貨部分我自己施用，如果李慶和、
      張銘杰來跟我調貨，我就賣他們一些，1次1千元，含袋子
      只能賣到0.2（實重），含袋重0.4公克，我都有秤」、「
      （問：你賣給李慶和、張銘杰（即賴宏忠）幾次？）李慶
      和2次。是前2 天賣的。他打電話跟我聯絡向我調貨，我
      就把身上的海洛因分一些給他，賣他1千元，張銘杰（即
      賴宏忠）的情形跟李慶和都一樣」等語（見92年度偵字第
      1495號卷92年6月4日偵訊筆錄，第9頁），堪信被告乙○○確有販賣海洛因予李慶和、賴宏忠之事實。
（三）證人賴宏忠於警詢時供稱：伊自92年4月4日起開始施用毒
      品，毒品均是向綽號「阿忠」之男子所購得，每次均以1
      千元之代價購得1小包海洛因，共購買7、8次，每次聯絡
      均是到「阿忠」租屋處向其購買，伊知道乙○○的行動電
      話0000000000號等語，並當場指認被告乙○○即「阿忠」
      無誤（見92年6月4日警詢筆錄）。且參以證人賴宏忠確係
      於查獲本件時在被告乙○○租住處查獲之人，故其證詞當
      可信為實在。
（四）證人李慶和則於警詢時供稱：毒品來源均係向綽號「阿忠
      」之男子所購得，伊只向「阿忠」購買1、2次，每次均撥
      打「阿忠」0000000000號行動電話聯絡後，在「阿忠」租
      屋處交易，每次均以1千元之代價購買1小包海洛因施用等
      語；並當場指認被告乙○○即「阿忠」無誤（見92年6 月
      4日警詢筆錄）。證人李慶和復於偵查中具結證稱：「（
      問：海洛因如何而來？）沒有固定，但有1、2次是向乙○○所拿」、「我以自己之0000000000打給乙○○之000000
      0000或0000000000號行動電話問其有無東西，他知道我所
      說是海洛因，他說幫我調調看，叫我先拿錢過去，我即拿
      1千元到中原路618號給他。約半小時後，再通知我前往拿
      貨，一共買了2、3次，每次1小包，幾公克我不知道，摻
      在香菸裡2、3支。從今年5月開始，當月1、2次，最後1次
      是5月底」、「（問：6月3日晚上10時多，到乙○○家做
      何？）我是去買解毒癮的藥」、「（問：乙○○尚有無賣
      海洛因予他人？）一定有，當天陸續有一些人上去找乙○○為警抓到，之前我有聽朋友說他在賣海洛因，我才找他
      買」等語（見92偵字第1495號卷，第24頁）。亦核與證人
      李慶和之行動電話確於92年4月18日起與被告乙○○行動
      電話有通聯紀錄之情形相符（見92偵字第1495號卷，第51
      頁至第61頁）。
（五）雖證人賴宏忠、李慶和嗣於本院或原審均改口證稱：渠等
      並未向被告乙○○購買毒品云云，經核與渠等於警訊及偵
      查中之供述不符，而渠等於警詢及偵查中之陳述具有較可
      信之特別情況，已如前述，且渠等所持用之行動電話號碼
      分別為：0000000000、0000000000號，已據渠等2人證述
      無訛（見一審卷93年6月11日審判筆錄）；而該兩支行動
      電話均於92年4、5月間與被告乙○○所持用之000000000
      0及0000000000行動電話有多次通話紀錄，亦有通聯紀錄
      在卷可稽（見92年度偵字第1495號偵查卷第38-121頁，第
      135至153頁），亦堪為證人賴宏忠、李慶和確有與乙○○
      以電話聯絡購買海洛因之佐證，益徵渠等之前向被告乙○○購買毒品之供述確屬可信，嗣後渠等於一審及本院審理
      時改口否認其事，顯事後迴護之詞，不足採信。
（六）被告乙○○另自承：伊係以每次0.2公克，價格1千元幫賴
      宏忠、李慶和調取海洛因。惟其向被告丁○○購入海洛因
      之價格為每半兩（18.75公克）8萬元，已如前述，折算0.
      2公克僅853元左右，其基於營利之意思，於買進賣出間賺
      取差價，甚為明顯，故被告乙○○辯稱：伊只是幫賴宏忠
      、李慶和調貨，並未從中賺取差價云云，顯不足採。被告
      乙○○販賣海洛因共9次（賴宏忠7次，李慶和2次），以
      每次千元計算，其販賣毒品所得合計9千元。
（七）另本件經將在被告乙○○上開租屋處查獲之白色粉末11
      包送請法務部調查局鑑定結果，其中9包確均含第一級毒
      品海洛因成份無誤（合計淨重19.49公克，含袋重22.57
      公克），有該局92年8月20日調科壹字第260000224號鑑定
      通知書1紙在卷足憑（見92年度偵字第1495號卷第132頁）
      。
（八）此外復有於被告乙○○租住處扣得記載販賣毒品之欠款資
      料之帳冊（見警卷第19、20頁）1本，供販賣海洛因分裝
      用之空夾鏈袋1大包，及被告乙○○於警詢時供稱分別裝
      較好與較差毒品之四號、八號夾鏈袋各1小包，並用以秤
      毒品重量之天平磅秤及電子磅秤各1台等扣案可資佐證，
      亦核與被告乙○○上開自白相符。
（九）綜前所述，被告乙○○確有販賣海洛因與賴宏忠7次、李
      慶和2次之犯行，其犯行事證明確，洵堪認定。
參、被告、辯護人辯解及本院認定之理由：
一、被告丁○○部分─
（一）矢口否認有上揭犯行。
（二）辯稱：伊係幫乙○○調貨，伊並未從中賺取差價，並無營
            利行為云云。
（三）聲請傳訊丙○○，證明僅係受乙○○委託代為向丙○○購
      買毒品，並未從中賺取差價以營利。
（四）經查：
１、證人丙○○經本院傳訊後，依刑事訴訟法第181條規定，以
    其所涉犯之販毒案件現審理中，恐其證言對其自己造成不利
    ，故拒絕作證，核與法有據。
２、況依同案被告乙○○供稱伊並不認識丙○○，及丙○○亦供
    不認識同案被告乙○○等語，故被告丁○○聲請傳訊證人丙○○證明其係代被告乙○○購買毒品，且未從中牟利云云，
    尚非該證人之證述得以證明，並予敘明。
３、被告丁○○坦承被告乙○○所購得之海洛因係經由其向丙○○所購得，而被告丁○○既係幫不知購買對象為何人之同案
    被告乙○○代為購買毒品，顯然同案被告乙○○確係透過被
    告丁○○購買第一級毒品海洛因，此亦為被告2人均不爭執
    之事項，而海洛因係第一級毒品，並為違禁物，既不得持有
    ，更不可能代為購買，此當為曾有肅清煙毒條例前案之被告
    丁○○知之甚詳，而販賣或購買毒品既係高風險之違法行為
    ，若非有適當之管道，又豈可能隨意尋得購買之對象？且若
    非有所利得，以被告2人豈可能任意購買並擔負如此大之風
    險而連絡交易？
４、再參以被告2人供稱購買之數量及金額，縱排除被告丁○○
    於所購得之海洛因內添加其他物質，以增加重量方式出售，
    仍得以認定被告丁○○係以較低之價格買進，而以高價方式
    出售予被告乙○○，故被告丁○○辯稱未營利云云，實與事
    實相違，不堪採信。
５、又被告丁○○辯稱渠等前開交易行為「調貨」，被告乙○○
    於本院更 (二)審時以證人身分亦附合其詞，參以上揭有買
    進數量及價格之論述，其辯詞俱不足採信。
６、且丙○○係法務部調查局東部機動工作組透過電話監聽，認
    其有販賣毒品之情事，並於92年2月27日晚間逮捕到案，而
    丙○○已經於92年2月27日、2月28日、3月10日警詢及檢察
    官偵查時自白販賣毒品予被告丁○○之犯行，有臺灣花蓮地
    方法院檢察署92年度偵字第542號、第1713號偵查卷影本各1
    宗可稽，堪見丙○○販賣海洛因之犯行並非因被告2人之供
    述因而破獲，自無毒品危害防制條例第17條之適用。是辯護
    意旨曾以：被告2人供出海洛因係購自丙○○，已供出毒品
    來源，並破獲丙○○販賣第一級毒品海洛因之事實，應依毒
    品危害防制條例第17條減輕其刑一節，經核尚無足取。
７、至被告丁○○辯稱向丙○○購得如附表一所示之海洛因，係
    供己施用云云（上更 (二)卷第83、84頁），參以被告丁○○於本院前審中供稱其1天要吃10幾次海洛因，約要使用1錢
    的量，1錢的錢約1萬5千元到2萬元左右，自92年初起用的量
    比較大，幾乎每天都吃，開卡拉ＯＫ，每月營業額約4、50
    萬元等語（見本院93上訴字第131號卷，第117頁），被告所
    辯前後不符，其若自92年初起每日均需施用10多次之海洛因
    ，亦即平均1個多小時即需施用1次海洛因，則依其施用之時
    間、次數，實不可能工作，豈可能月入4、50萬元？又被告
    丁○○亦未提出任何證明其月入4、50萬元，且若每日需1錢
    多，參以其向丙○○購買之次數及數量，應尚有多餘之海洛
    因，然搜索被告丁○○住處時，並未扣得毒品海洛因，顯然
    其已將施用外多餘之海洛因出售予他人圖利甚明。綜前所述
    ，以被告丁○○經查獲前開設卡拉ＯＫ店之工作所得，及購
    買次數頻繁，購買時間相近，且購得之數量龐大，以被告丁○○供稱施用之次數，當不可能所購得之海洛因均係供己施
    用，其所辯顯係事後為圖卸免販賣罪責，而編造之說詞，尚
    不足採信。
二、被告乙○○部分─
（一）矢口否認上揭犯行。
（二）辯稱：伊僅係幫賴宏忠、李慶和調貨，並非販賣，伊在警
      詢及偵查中承認有販賣海洛因之事實，係因當時毒癮發作
      ，且受到檢察官誘導訊問所致云云。且所取得證據係非法
      搜索之結果，對制止警方不法行為之影響。
（三）聲請傳訊證人甲○○，證明上述扣案毒品係甲○○所交付
      ，並與警員串證誣陷被告。及證人賴宏忠、李慶和，證明
      被告並未販賣予該2人及前審認定之販賣賴宏忠7次，販賣
      予李慶和2次是否真實。並請求傳訊證人吳竹勝、林天佑
      、賴裕明、田逸農，證明當日係由甲○○交付扣案之毒品
      ，且當時係以釣魚方式查獲本件。
（四）本件扣得之證物係違法搜索扣得之證據，依毒樹毒果理論
      ，應無證據能力，而予以排除。
（五）經查：
１、聲請傳訊證人甲○○部分：
  (1)本件認定被告乙○○涉有販賣罪行，前未曾引用證人甲○○
    之供述為據，先予敘明。至被告所述甲○○係污點證人之詞
    ，於前既未經採為證據，即無所謂證人之存在。被告所述證
    人甲○○係與警員吳竹勝等串證，引誘其現身交易毒品，由
    甲○○佯裝販賣者「釣魚」方式，查獲不實資料云云，參以
    證人甲○○於本院經交互詰問後之證述，被告乙○○前開供
    述不可採信。
  (2)證人甲○○於本院經交互詰問時，結稱扣案第一級毒品並非
    伊交付予被告乙○○，且其於警詢中供稱之事實係屬真正等
    語，雖檢察官未引該證人於警詢之證詞為被告乙○○犯罪事
    實之證據，惟既經被告乙○○聲請傳訊該證人，且經檢察官
    於反詰問時，提出證人於警訊之筆錄為證，該項筆錄既本院
    調查，自得作為證據，則依證人甲○○之證述，被告乙○○
    前開所辯不堪採信。且證人甲○○當日並未現身於被告乙○○上揭住處，業經在場，同日先後為警查獲之同案被告丁○○、證人賴宏忠、李慶和均供述甚明，被告乙○○嗣後為脫
    免本件刑責，依卷附查證資料，即設詞扣案毒品係證人甲○○當日交付，於證人甲○○當場否認後，再於事隔數年，且
    扣案物品早經送鑑定後，於本院審理時要求鑑驗其上所留之
    指紋，顯係圖卸之詞，其辯詞不可採。
２、證人賴宏忠、李慶和部分，在原審與警訊時供述不同，有傳
    訊到庭對質之必要。業經原審當庭對質，故其聲請傳訊顯無
    必要。
３、證人吳竹勝、林天佑、賴裕明、田逸農部分，前開證人均係
    查獲本件之警員，其中證人吳竹勝於本院前審業經傳訊，就
    被告乙○○要求查證之事實，已供述明確，不得因被告乙○○認其證詞對己不利，即再予傳訊。至其餘3位證人，其等
    待證事項均與證人吳竹勝相同，本院於此部分之事實已然明
    瞭，其等證詞與被告乙○○前開犯行並無關連性，並無予以
    傳訊之必要。
４、依被告乙○○於偵查中之供述，其係向丁○○調海洛因，1
    次調半兩，給丁○○8萬元，曾代李慶和及張銘杰調過海洛
    因，並供稱：如果李慶和、張銘杰來跟我「調」貨，我就「
    賣」他們一些，1次1千元，含袋子只能賣到實重0.2公克，
    含袋重0.4公克，我都有秤（92偵字第1492號，第5頁）等語
    ，依被告乙○○上開供述，其以半兩8萬元向被告丁○○進
    貨，半兩約18.75公克，其售予證人李慶和及張銘杰為0.2公
    克1千元，若未摻雜其他物質，被告乙○○自被告丁○○處
    以8萬元取得之海洛因，售出共計可得9萬3千7百50元，其有
    獲利當可認定。
５、被告乙○○辯稱施用量大，1天要吃10幾次，約使用1錢的量
    云云，參以其於警詢時供稱之每日約注射海洛因0.3公克，
    約3支注射針筒量（偵卷第21頁），即10日約需3公克，半兩
    約為18.75公克，足夠被告乙○○施用近2月，惟被查獲之海
    洛因經鑑驗，淨重19.49公克，而被告丁○○數日即詢問被
    告乙○○是否需海洛因，顯然被告乙○○進貨量大於施用量
    。再依被告乙○○之勒戒紀錄及其供稱之施用時間，並施用
    毒品之數量、次數，被告乙○○豈有能力工作賺錢？又被告
    乙○○係高職畢業，為警查獲前係從事油漆工作，依其施用
    毒品之供述，當長期未能工作賺錢，即代表其收入狀況不佳
    ，以其家中狀況係屬普通家庭，豈可能長期供應被告乙○○
    施用第一級毒品海洛因？況依被告乙○○供述之施用數量，
    其不僅不可能工作維生，甚而當已損及其思考功能，然參以
    被告乙○○尚能於本院準備程序及審理時均侃侃而談，又有
    詳細論述本案事證所提調查證據狀等附卷可參，被告乙○○
    神智清晰，思路稹密，顯然其身體並未受有毒害，而其購入
    之大量海洛因究至何處？依常理當可推知係販賣予其他人，
    故被告乙○○前開所辯既違常理，復悖於事實，不可採信。
６、證人李慶和有施用毒品之前科，其當知悉不論有無供出上手
    ，均僅就其自行犯行部分審酌是否羈押，故當不可能如被告
    乙○○於本院前審辯稱之係因李慶和向其調海洛因，怕被羈
    押故說向其購買云云，被告所辯顯悖於事實。
７、故被告乙○○上揭所辯均不可採信，至其供稱購買及販賣次
    數雖先後不一，然其基本之供述，即被告乙○○確有買入海
    洛因，並於買入後販賣予他人之事實，均未變更，故而次數
    之多寡，應僅被告等人最清楚，其多次供述販賣次數不一，
    顯欲以此為避罪之舉，不足採信。
肆、論罪科刑：
一、核被告丁○○、乙○○所為，均係犯毒品危害防制條例第4
    條第1項之販賣第一級毒品罪。
二、連續犯：被告2人多次販賣第一級毒品之犯行，時間緊接，
    且觸犯構成要件相同之罪名，顯係出於一概括犯意反覆為之
    ，為連續犯，應依刑法第56條之規定論以一罪。
三、累犯：被告丁○○前因違反肅清煙毒條例等案件，經臺灣花
    蓮地方法院於82年4月22日，以82年度訴字第114號判處應執
    行有期徒刑4年6月確定，於87年5月3日假釋縮刑期滿執行完
    畢，有臺灣高等法院被告全國前案紀錄表在卷足憑，其於5
    年內再犯本件有期徒刑以上之罪，為累犯，惟因本罪之法定
    刑為死刑或無期徒刑，依法不得加重其刑。
四、量刑：
（一）爰審酌被告2人為謀私利而販賣毒品，嚴重損害國民健康，
      被告2人販賣毒品之情節尚未至罪大惡極之程度，均無處
      以死刑之必要。
（二）爰審酌被告丁○○為國中肄業之教育程度，被告乙○○為
      高職畢業，原從事油漆工作，販賣毒品對他人造成之損害
      、國家社會因此需付出重大成本，並被告2人犯後態度等
      一切情狀，依法對被告2人均量處法定最低之刑即無期徒
      刑，並宣告褫奪公權終身。
（三）被告乙○○販賣第一級毒品之數量即犯罪情節雖較被告丁○○為輕，但被告乙○○販賣毒品之次數亦高達9次，其
      犯罪情節亦核無情堪憫恕之特別情況，並予敘明。
五、沒收：
（一）附表三編號1之電子磅秤1台，係被告丁○○所有，並供販
      賣毒品所用之物，應依法沒收。
（二）附表四編號1，自被告乙○○住處所扣得之第一級毒品海
      洛因（含袋重22.57公克，淨重19. 49公克），應依毒品
      危害防制條例第18條第1項前段沒收銷燬之；編號2至7之
      帳冊1本、天秤磅秤1台、電子磅秤1台、空夾鏈袋1大包，
      四號及八號夾鏈袋各1小包，均係於被告乙○○住處扣得
      ，係被告乙○○所有並供販賣毒品所用之物，業經本院認
      定在卷，係被告所有並供犯罪所用之物，均應依法沒收。
（三）被告丁○○販賣第一級毒品所得37萬5千元（附表三編號
      2），與被告乙○○販賣第一級毒品所得9千元（附表四編
      號9），均應依毒品危害防制條例第19條第1項之規定沒收
      之，如全部或一部不能沒收時，以其財產抵償之。
（四）另於被告乙○○臥室床上扣得之9萬4千元（見警卷第14頁
      ），其中8萬元（附表四編號8）係被告乙○○預備用來交
      付丁○○購入海洛因之用，業經被告乙○○於警詢時供述
      甚詳，核與當時在場之證人賴宏忠於警詢時供稱伊到現場
      時丁○○尚未到，係後來警察將丁○○帶到現場（見上更
      一卷第164頁），此亦與證人即查獲本件之警員吳竹勝於
      本院前審證述之查獲乙○○時，林某曾供稱等下丁○○會
      拿8萬元，僅未告知為何至該處收款（見上更一卷第156頁
      ）等語，及被告丁○○於警詢中供稱其為警於當日23時查
      獲時，被告乙○○等人均已先為警查獲（92偵字第1512號
      卷，第16頁背面)，當可認定被告乙○○未及將購買毒品
      之8萬元交付予被告丁○○，即為警查獲，尚屬犯罪預備
      階段，且扣案之上揭8萬元屬被告乙○○所有，亦經被告
      乙○○於偵查中所自承，該款核係被告乙○○用以購入毒
      品轉賣之供犯罪預備之物，應依刑法第38條第1項第2款規
      定宣告沒收。
（五）至被告乙○○其餘扣案之1萬4千元、行動電話，被告丁○○為警扣得之現金，無法證明係供本件犯罪所用或供犯罪
      預備之物，亦非違禁物，使用過夾鍊袋、吸食器、注射針
      筒、橡皮、塑膠鏟子、注射用食鹽水、解癮藥劑等均非供
      本件犯罪所用之物，爰均不另為沒收之諭知。
六、本件檢察官起訴事實雖為被告丁○○與乙○○基於共同販賣
    第一級毒品營利之犯意連絡，自91年11月5日起至92年6月3
    日止，由丁○○向丙○○購入第一級毒品海洛因後，交由乙○○轉賣並向其收取毒品之貨款，故就被告丁○○將販入之
    海洛因交付被告乙○○，並向被告乙○○收取貨款之事實，
    確業經起訴，僅起訴時誤認係與同案被告乙○○共同販賣，
    而經原審法院調查後，認應係由被告丁○○販賣予被告乙○○後，再由被告乙○○販賣予其他人，故被告丁○○販賣第
    一級毒品予被告乙○○之事實確經檢察官提起公訴，故本院
    自得予以審理，併予敘明。
伍、撤銷改判理由：
一、原審對被告2人論罪科刑固非無見，惟誤認被告2人係共同販
    賣第一級毒品（被告2人係各自單獨販賣毒品），尚有未洽
    。
二 、被告等上訴意旨否認犯罪雖不足取，惟原判決既有可議，
    本院自應予以撤銷改判。
陸、公訴意旨另以：被告等另基於共同之犯意聯絡，意圖營利，
    向丙○○購入如附表所示之第一級毒品海洛因，自91年11
    月5日起，至92年6月3日止，連續販賣前揭海洛因予其他不
    詳姓名之人云云。惟訊據被告2人則堅詞否認有何共同販賣
    毒品海洛因之犯行，卷內亦無其他任何積極證據足以證明被
    告丁○○、乙○○於購入毒品時即已有販賣毒品之犯意，及
    渠等於2人除前揭所認定之犯行外，尚有其他販賣海洛因之
    犯行，因公訴人認此部分之犯行與前開論罪部分有連續犯之
    裁判上一罪關係，就此部分不另為無罪之諭知。至最高法院
    發回意旨內認本院前審未細究丁○○、乙○○2人購毒資金
    之來源及短期內密集販入鉅量毒品之目的何在，即以卷內亦
    無其他任何積極證據足以證明被告丁○○、乙○○於購入海
    洛因時即已有販賣毒品之犯意部分，此係因被告2人均尚有
    施用毒品，於本件經查獲後並分送觀察勒戒、強制戒治，其
    等犯意係存在於購入之初或購得後，自行施用外兼以販賣，
    因係屬其內心之意思，確無積極證據足以證明此部分之犯行
    ，併予敘明。
據上論斷，應依刑事訴訟法第369條第1項前段、第364條、第299
條第1項前段，毒品危害防制條例第4條第1項、第18條第1項前段
、第19條第1項，刑法第11條、第56條、第47條、第37條第1款、
第38條第1項第2款，判決如主文。
本案經檢察官林慧到庭執行職務。
中    華    民    國    95    年    4     月    6     日
                        審判長法  官  何方興
                              法  官  林德盛
                              法  官  王紋瑩
以上正本證明與原本無異。
如不服本判決，應於判決送達後十日內向本院提出上訴狀。其未
述理由者，並應於提出上訴狀後十日內向本院補提理由狀 (須
附繕本)。
                              書記官  吳家瑩
中    華    民    國    95    年    4     月    10    日
附錄本判決論罪科刑法條：
毒品危害防制條例第4條第1項：
製造、運輸、販賣第一級毒品者，處死刑或無期徒刑；處無期徒
刑者，得併科新臺幣1千萬元以下罰金。
附表一
丁○○向丙○○購買海洛因之匯款紀綠
┌──┬───┬───┬───┬───┬───┬───┐
│編號│毒品價│毒品交│毒品交│第一級│毒品價│引用資│
│    │金交付│付日期│付地點│毒品之│金數額│料見92│
│    │日期  │      │      │數量  │（新台│偵字第│
│    │      │      │      │      │幣）  │1512號│
├──┼───┼───┼───┼───┼───┼───┤
│1   │91年11│91年11│丁○○│海洛因│16萬元│第67頁│
│    │月5日 │月6日 │位於花│半兩至│      │匯款單│
│    │      │      │蓮市國│1兩之 │      │影本、│
│    │      │      │福里國│間    │      │第83頁│
│    │      │      │褔31之│      │      │丁○○│
│    │      │      │10號住│      │      │供述  │
│    │      │      │處    │      │      │      │
├──┼───┼───┼───┼───┼───┼───┤
│2   │91年11│91年11│上揭陳│海洛因│10萬元│第68頁│
│    │月13日│月15日│進財住│半兩至│      │匯款單│
│    │      │      │處    │1兩之 │      │影本、│
│    │      │      │      │間    │      │第83頁│
│    │      │      │      │      │      │丁○○│
│    │      │      │      │      │      │供述  │
├──┼───┼───┼───┼───┼───┼───┤
│3   │91年11│91年11│上揭陳│海洛因│8萬5千│第69頁│
│    │月14日│月15日│進財住│半兩至│元    │匯款單│
│    │      │      │處    │1兩之 │      │影本、│
│    │      │      │      │間    │      │第83頁│
│    │      │      │      │      │      │丁○○│
│    │      │      │      │      │      │供述  │
├──┼───┼───┼───┼───┼───┼───┤
│4   │91年11│91年10│上揭陳│海洛因│11萬元│第70頁│
│    │月18日│月底某│進財住│1兩   │（談妥│匯款單│
│    │      │日    │處    │      │11萬5 │影本、│
│    │      │      │      │      │千元，│第84頁│
│    │      │      │      │      │匯11萬│丁○○│
│    │      │      │      │      │元）  │供述  │
├──┼───┼───┼───┼───┼───┼───┤
│5   │91年11│91年11│上揭陳│海洛因│6萬元 │第71頁│
│    │月20日│月20日│進財住│半兩  │      │匯款單│
│    │      │前數日│處    │      │      │影本、│
│    │      │之某日│      │      │      │第84頁│
│    │      │      │      │      │      │丁○○│
│    │      │      │      │      │      │供述  │
├──┼───┼───┼───┼───┼───┼───┤
│6   │91年11│91年9 │上揭陳│海洛因│4萬元 │第72頁│
│    │月29日│月底至│進財住│3錢至 │      │匯款單│
│    │      │10月中│處    │半兩之│      │影本、│
│    │      │旬間某│      │間    │      │第84頁│
│    │      │日    │      │      │      │丁○○│
│    │      │      │      │      │      │供述  │
├──┼───┼───┼───┼───┼───┼───┤
│7   │91年12│92年1 │上揭陳│海洛因│11萬元│第73頁│
│    │月31日│月初某│進財住│1兩   │      │匯款單│
│    │      │日    │處    │      │      │影本、│
│    │      │      │      │      │      │第84頁│
│    │      │      │      │      │      │丁○○│
│    │      │      │      │      │      │供述  │
├──┼───┼───┼───┼───┼───┼───┤
│8   │92年1 │92年1 │上揭陳│海洛因│5萬元 │第74頁│
│    │月9日 │月10日│進財住│2錢半 │      │匯款單│
│    │      │      │處    │      │      │影本、│
│    │      │      │      │      │      │第84頁│
│    │      │      │      │      │      │丁○○│
│    │      │      │      │      │      │供述  │
├──┼───┼───┴───┴───┼───┼───┤
│9   │92年1 │（先前欠款零頭加總之數│3萬元 │第75頁│
│    │月10日│  額）                │      │匯款單│
│    │      │                      │      │影本、│
│    │      │                      │      │第84頁│
│    │      │                      │      │丁○○│
│    │      │                      │      │供述  │
├──┼───┼───┬───┬───┼───┼───┤
│10  │92年1 │92年1 │香成飯│海洛因│5萬元 │第76頁│
│    │月23日│月23日│店10樓│3錢   │      │匯款單│
│    │      │上午10│某房  │      │      │影本、│
│    │      │時許  │      │      │      │第84至│
│    │      │      │      │      │      │85頁陳│
│    │      │      │      │      │      │進財供│
│    │      │      │      │      │      │述    │
├──┼───┼───┴───┼───┼───┼───┤
│11  │92年1 │交付時間、地點│海洛因│8萬元 │第77頁│
│    │月30日│不詳          │5錢   │      │匯款單│
│    │      │              │      │      │影本、│
│    │      │              │      │      │第85頁│
│    │      │              │      │      │丁○○│
│    │      │              │      │      │供述  │
├──┼───┼───────┴───┼───┼───┤
│12  │92年2 │（清償先前購海洛因之欠│5萬元 │第78頁│
│    │月7日 │款）                  │      │匯款單│
│    │      │                      │      │影本、│
│    │      │                      │      │第85頁│
│    │      │                      │      │丁○○│
│    │      │                      │      │供述  │
├──┼───┼───┬───┬───┼───┼───┤
│13  │92年5 │92年2 │丁○○│海洛因│2萬元 │第79頁│
│    │月19日│月底徐│上揭住│1錢   │      │匯款單│
│    │      │清義被│處    │      │      │影本、│
│    │      │查獲前│      │      │      │第85頁│
│    │      │3、4日│      │      │      │丁○○│
│    │      │      │      │      │      │供述  │
├──┼───┼───┼───┼───┼───┼───┤
│14  │92年5 │92年2 │丁○○│海洛因│2萬元 │第80頁│
│    │月21日│月底徐│上揭住│1錢   │      │匯款單│
│    │      │清義被│處    │      │      │影本、│
│    │      │查獲前│      │      │      │第85頁│
│    │      │3、4日│      │      │      │丁○○│
│    │      │      │      │      │      │供述  │
├──┼───┼───┼───┼───┼───┼───┤
│15  │92年5 │92年5 │丁○○│海洛因│8萬5千│第81頁│
│    │月28日│月29日│上揭住│5錢   │元    │匯款單│
│    │      │      │處    │      │      │影本、│
│    │      │      │      │      │      │第85頁│
│    │      │      │      │      │      │丁○○│
│    │      │      │      │      │      │供述  │
├──┼───┼───┼───┼───┼───┼───┤
│16  │92年6 │尚未交│      │談妥買│3萬元 │第82頁│
│    │月3日 │付即被│      │1錢半 │      │匯款單│
│    │      │查獲  │      │海洛因│      │影本、│
│    │      │      │      │      │      │第85頁│
│    │      │      │      │      │      │丁○○│
│    │      │      │      │      │      │供述  │
└──┴───┴───┴───┴───┴───┴───┘
附表二
乙○○販賣毒品之對象、時間、次數及價格
┌──┬───┬──┬──────┬───┬─────┐
│編號│時間  │次數│數量及價金  │對象  │引用資料  │
├──┼───┼──┼──────┼───┼─────┤
│1   │92年4 │7次 │每次1小包， │賴宏忠│警卷第7、8│
│    │月4日 │    │淨重0.2公克 │      │頁。      │
│    │起至同│    │，賣1千元。 │      │92偵1495卷│
│    │年6月 │    │            │      │第5頁。   │
│    │初某日│    │            │      │          │
├──┼───┼──┼──────┼───┼─────┤
│2   │92年5 │2次 │同上        │李慶和│警卷第9、 │
│    │月間  │    │            │      │10頁。    │
│    │      │    │            │      │92偵1495卷│
│    │      │    │            │      │第5頁。   │
└──┴───┴──┴──────┴───┴─────┘
附表三，沒收物
 ┌──┬─────┬───┬────────────┐
 │編號│  名稱    │數量  │沒收方式                │
 ├──┼─────┼───┼────────────┤
 │1   │  電子磅秤│壹台  │沒收。                  │
 ├──┼─────┼───┼────────────┤
 │2   │販賣毒品所│新臺幣│沒收。                  │
 │    │得        │參拾柒│如全部或一部不能沒收時，│
 │    │          │萬伍仟│以其財產抵償之。        │
 │    │          │元    │                        │
 └──┴─────┴───┴────────────┘
附表四，沒收物
 ┌──┬─────┬──────┬─────────┐
 │編號│名稱      │數量        │沒收方式          │
 ├──┼─────┼──────┼─────────┤
 │1   │海洛因    │含袋重貳拾貳│沒收銷燬之。      │
 │    │          │點伍柒公克，│                  │
 │    │          │淨重拾玖點肆│                  │
 │    │          │玖公克      │                  │
 ├──┼─────┼──────┼─────────┤
 │2   │帳冊      │壹本        │沒收。            │
 ├──┼─────┼──────┼─────────┤
 │3   │天平磅秤  │壹台        │沒收。            │
 ├──┼─────┼──────┼─────────┤
 │4   │電子磅秤  │壹台        │沒收。            │
 ├──┼─────┼──────┼─────────┤
 │5   │空夾鏈袋  │壹大包      │沒收。            │
 ├──┼─────┼──────┼─────────┤
 │6   │四號夾鏈袋│壹小包      │沒收。            │
 ├──┼─────┼──────┼─────────┤
 │7   │八號夾鏈袋│壹小包      │沒收。            │
 ├──┼─────┼──────┼─────────┤
 │8   │現金新臺幣│捌萬元      │沒收。            │
 ├──┼─────┼──────┼─────────┤
 │9   │販賣毒品所│新台幣玖仟元│沒收。            │
 │    │得        │            │如全部或一部不能沒│
 │    │          │            │收時，以其財產抵償│
 │    │          │            │之。              │
 └──┴─────┴──────┴─────────┘


司法院資訊處製作；財團法人民間司法改革基金會備份。
